【裁判字號】    92,易,1060
【裁判日期】    920630
【裁判案由】    贓物
【裁判全文】
臺灣板橋地方法院刑事判決                        九十二年度易字第一０六０號
    公  訴  人  臺灣板橋地方法院檢察署檢察官
    被      告  甲○○
右列被告因贓物案件，經檢察官提起公訴（九十二年度偵字第三三九九號），本院判
決如左：
    主  文
甲○○收受贓物，處拘役伍拾日，如易科罰金，以佰元折算壹日。
    事  實
一、甲○○於民國九十二年一月十日某時，在其所經營設址臺北縣三重市○○街四十
    五號之日本料理店內，明知某不詳姓名年籍、綽號「萬春」之成年男子所贈與之
    ＧＺ─五三三五號車牌二面，係來路不明之贓物（上開車牌係乙○○所有，連同
    車子於九十一年五月一日下午六時許，在臺北縣三重市○○路○段八十九巷一號
    前失竊），竟因其所有之車號ＡＨ─七六三九號自用小客車牌二面違規遭警扣留
    ，為求能使用車子，而收受之，並即懸掛在其所有之前開自用小客車上使用。
    嗣於九十二年（起訴書誤載為九十一年）一月三十一日上午六時許，在上址店前
    為警查獲懸掛上開ＧＺ─五三三五號車牌之自用小客車而悉上情。
二、案經臺北縣政府警察局三重分局報請臺灣板橋地方法院檢察署檢察官偵查起訴。
    理  由
一、訊據被告甲○○固坦承於右揭時、地收受綽號「萬春」之人所贈與之ＧＺ─五三
    三五號車牌二面，並懸掛在其所有遭警扣留車牌之自用小客車上使用等情，惟否
    認有何收受贓物之犯行，並辯稱：伊並不知「萬春」之人所贈與之車牌二面係來
    路不明之贓物云云。經查：ＧＺ─五三三五號車牌二面，係乙○○所有，連同車
    子於九十一年五月一日下午六時許，在臺北縣三重市○○路○段八十九巷一號前
    失竊之事實，業據被害人乙○○於警訊中指述甚詳，並有車輛竊盜、車牌失竊資
    料個別查詢報表─查詢車輛認可資料、臺北縣政府警察局車輛失竊證明單、贓物
    認領保管單各一件紙在卷可稽，該二面車牌顯為他人失竊之贓物無訛；而被告供
    承不知贈與伊車牌之人之詳細年籍資料，亦不知其居住處所，足見被告與該人並
    不熟識，在此情況下，應檢視該車牌之使用人為何人，以確保來源之正當性，惟
    其竟未加查證即輕率收受，並懸掛在自己自用小客車上使用，若謂被告不知該二
    面車牌來路不明，誠難令人置信﹖是其所辯不知該二面車牌為贓物云云，純係卸
    責之詞，要難採信。罪證明確，被告犯行堪以認定。
二、核被告所為，係犯刑法第三百四十九條第一項之收受贓物罪。爰審酌被告品行、
    智識程度、因自己車子車牌遭警扣留而犯本罪之動機、犯罪之手段，收受車牌後
    復懸掛使用所造成之損害程度，以及被告犯罪後之態度等一切情狀，量處如主文
    所示之刑，以示懲儆，並諭知易科罰金之折算標準。
據上論斷，應依刑事訴訟法第二百九十九條第一項前段，刑法第三百四十九條第一項
、第四十一條第一項前段，罰金罰鍰提高標準條例第一條前段、第二條，判決如主文
。
本案經檢察官徐名駒到庭執行職務。
中      華      民      國    九十二    年      六      月     三十     日
                                      臺灣板橋地方法院刑事第五庭
                                          法  官  趙義德
右正本證明與原本無異
如不服本判決應於送達後十日內向本院提出上訴狀
                                          書記官  陳秀慧
中      華      民      國    九十二    年      六      月     三十     日
附錄本案論罪科刑法條全文：
刑法第三百四十九條第一項：
收受贓物者，處三年以下有期徒刑、拘役或五百元以下罰金。


司法院資訊處製作；財團法人民間司法改革基金會備份。
